# [twol] Мягкий знак deletion before suffix
^июль<n><dat>$
# [twol] L desonorisation
^адам<n><pl><nom>$
^адам<n><pl><nom>+э<cop><p3><sg>$
^адам<n><pl><nom>+э<cop><p3><pl>$
# [twol] Double vowel harmony in suffix
^дүйнө<n><rloc>$
# [lexc] 1st person singular possessive
^ат<n><px1sg><nom>$
^ат<n><px1sg><nom>+э<cop><p3><sg>$
^ат<n><px1sg><nom>+э<cop><p3><pl>$
^салт<n><px1sg><nom>$
^салт<n><px1sg><nom>+э<cop><p3><sg>$
^салт<n><px1sg><nom>+э<cop><p3><pl>$
# [lexc] 1st person plural noun singular possessive
^ат<n><pl><px1sg><nom>$
^ат<n><pl><px1sg><nom>+э<cop><p3><sg>$
^ат<n><pl><px1sg><nom>+э<cop><p3><pl>$
^салт<n><pl><px1sg><nom>$
^салт<n><pl><px1sg><nom>+э<cop><p3><sg>$
^салт<n><pl><px1sg><nom>+э<cop><p3><pl>$
# [lexc] 1st person plural possessive
^ат<n><px1pl><nom>$
^салт<n><px1pl><nom>$
# [lexc] 1st person plural noun plural possessive
^ат<n><pl><px1pl><nom>$
^салт<n><pl><px1pl><nom>$
# [lexc] 2nd person singular possessive
^ат<n><px2sg><nom>$
^салт<n><px2sg><nom>$
^ат<n><px2sg><frm><nom>$
^салт<n><px2sg><frm><nom>$
# [lexc] 2nd person plural noun singular possessive
^ат<n><pl><px2sg><nom>$
^салт<n><pl><px2sg><nom>$
^ат<n><pl><px2sg><frm><nom>$
^салт<n><pl><px2sg><frm><nom>$
# [lexc] 2nd person plural possessive
^ат<n><px2pl><nom>$
^салт<n><px2pl><nom>$
^ат<n><px2pl><frm><nom>$
^салт<n><px2pl><frm><nom>$
# [lexc] 2nd person plural noun plural possessive
^ат<n><pl><px2pl><nom>$
^салт<n><pl><px2pl><nom>$
^ат<n><pl><px2pl><frm><nom>$
^салт<n><pl><px2pl><frm><nom>$
# [lexc] 3rd person singular noun possessive
^ат<n><px3sp><nom>$
^салт<n><px3sp><nom>$
^китеп<n><px3sp><nom>$
^тарап<n><px3sp><nom>$
^ат<n><px3pl><nom>$
^салт<n><px3pl><nom>$
^китеп<n><px3pl><nom>$
^тарап<n><px3pl><nom>$
# [lexc] 3rd person noun possessive plural
^ат<n><pl><px3pl><nom>$
^салт<n><pl><px3pl><nom>$
^ат<n><pl><px3sp><nom>$
^салт<n><pl><px3sp><nom>$
# [lexc] Miscellaneous possessives
^ат<n><px1sg><nom>$
^бала<n><px1sg><nom>$
^ат<n><px1pl><nom>$
^бала<n><px1pl><nom>$
^ат<n><px2sg><nom>$
^бала<n><px2sg><nom>$
^ат<n><px2sg><frm><nom>$
^бала<n><px2sg><frm><nom>$
^ат<n><px2pl><nom>$
^бала<n><px2pl><nom>$
^ат<n><px2pl><frm><nom>$
^бала<n><px2pl><frm><nom>$
^ат<n><px3sp><nom>$
^ат<n><px3pl><nom>$
^бала<n><px3sp><nom>$
^бала<n><px3pl><nom>$
^эл<n><px><nom>$
^мал<n><px><nom>$
^бала<n><px2sg><px><nom>$
^тоо<n><px><nom>$
^төө<n><px><nom>$
# [lexc] Singular genitive (-{N}{I}n)
^кеме<n><gen>$
^кол<n><gen>$
^көз<n><gen>$
^баш<n><gen>$
^аба<n><gen>$
^туз<n><gen>$
^челек<n><gen>$
# [lexc] Singular dative (-{G}{A})
^кеме<n><dat>$
^аба<n><dat>$
^кол<n><dat>$
^көз<n><dat>$
^туз<n><dat>$
^челек<n><dat>$
^таш<n><dat>$
^от<n><dat>$
^терек<n><dat>$
^жүрөк<n><dat>$
^адам<n><dat>$
# [lexc] Singular accusative (-{N}{I})
^кеме<n><acc>$
^ай<n><acc>$
^тор<n><acc>$
^кол<n><acc>$
^көз<n><acc>$
^баш<n><acc>$
^таң<n><acc>$
^туз<n><acc>$
^челек<n><acc>$
^парта<n><acc>$
^кино<n><acc>$
^терезе<n><acc>$
^көчө<n><acc>$
^кыз<n><acc>$
^кулун<n><acc>$
^жер<n><acc>$
^бакыт<n><acc>$
^куш<n><acc>$
^китеп<n><acc>$
^күрөк<n><acc>$
# [lexc] Singular locative (-{D}{A})
^кеме<n><loc>$
^аба<n><loc>$
^челек<n><loc>$
^кол<n><loc>$
^баш<n><loc>$
^туз<n><loc>$
^көз<n><loc>$
# [lexc] Singular ablative (-{D}{A}n)
^кеме<n><abl>$
^аба<n><abl>$
^челек<n><abl>$
^кол<n><abl>$
^баш<n><abl>$
^туз<n><abl>$
^көз<n><abl>$
# [lexc] Plural suffix
^кеме<n><pl><nom>$
^ай<n><pl><nom>$
^тор<n><pl><nom>$
^кол<n><pl><nom>$
^таң<n><pl><nom>$
^көз<n><pl><nom>$
^баш<n><pl><nom>$
# [lexc] Relativised locative
^дүйнө<n><rloc>$
# [twol] p desonorization into b when Vow p Vow
^мектеп<n><px1sg><nom>$
^китеп<n><px1sg><nom>$
^арип<n><px1sg><nom>$
^арап<n><px1sg><nom>$
^араб<n><px1sg><nom>$
^азап<n><px1sg><nom>$
^зайып<n><px1sg><nom>$
# [twol] {G} / г deletion after uyan consonant
^саат<n><px1sg><dat>$
^үй<n><px1sg><dat>$
^мектеп<n><px1sg><dat>$
^короо<n><px1sg><dat>$
^бала<n><px1sg><dat>$
^бала<n><px2sg><dat>$
^мектеп<n><px2sg><dat>$
^китеп<n><px1sg><dat>$
^китеп<n><px2sg><dat>$
^эже<n><px1sg><dat>$
^эже<n><px2sg><dat>$
^бала<n><dat>$
^китеп<n><dat>$
^аскер<n><dat>$
^кыз<n><dat>$
^алд<n><px3sp><dat>$
# [twol] {G} / г desonorisation into н after between {I} and {A}
^апа<n><px1sg><px><dat>$
^апа<n><px2sg><px><dat>$
^апа<n><px3sp><px><dat>$
^апа<n><px3pl><px><dat>$
^кыз<n><px1pl><px><dat>$
^кыз<n><px2pl><px><dat>$
^кыз<n><pl><px3sp><px><dat>$
^кыз<n><pl><px3pl><px><dat>$
^ата<n><pl><px3sp><px><dat>$
^ата<n><pl><px3pl><px><dat>$
^саат<n><pl><px3sp><px><dat>$
^саат<n><pl><px3pl><px><dat>$
^мал<n><pl><px3sp><px><dat>$
^мал<n><pl><px3pl><px><dat>$
# [twol] {D} -> н in ablative
^ата<n><px3sp><px><abl>$
^ата<n><px3pl><px><abl>$
# [twol] н insertion between {I} and {D} in locative
^ата<n><px3sp><px><loc>$
^ата<n><px3pl><px><loc>$
# [twol] Voiceless non-coronal stop voicing before possessive >c{I}
^китеп<n><px3sp><nom>$
^китеп<n><px3pl><nom>$
^тарап<n><px3sp><nom>$
^тарап<n><px3pl><nom>$
^эмгек<n><px3pl><nom>$
^эмгек<n><px3sp><nom>$
# [freq] unrecognised nouns from top 150
^союз<n><px3sp><gen>$
^союз<n><px3pl><gen>$
^уч<n><px3sp><gen>$
^уч<n><px3pl><gen>$
# [twol] possessive + cases
^бала<n><px3sp><nom>$
^бала<n><px3sp><acc>$
^бала<n><px3sp><gen>$
^бала<n><px3sp><loc>$
^бала<n><px3sp><abl>$
^бала<n><px3sp><dat>$
^бала<n><px3sp><px><nom>$
^ит<n><px3sp><nom>$
^ит<n><px3sp><acc>$
^ит<n><px3sp><gen>$
^ит<n><px3sp><loc>$
^ит<n><px3sp><abl>$
^ит<n><px3sp><dat>$
^ит<n><px3sp><px><nom>$
^эже<n><px3sp><nom>$
^эже<n><px3sp><acc>$
^эже<n><px3sp><gen>$
^эже<n><px3sp><loc>$
^эже<n><px3sp><abl>$
^эже<n><px3sp><dat>$
^эже<n><px3sp><px><nom>$
# [twol] cases
^бала<n><nom>$
^бала<n><acc>$
^бала<n><gen>$
^бала<n><loc>$
^бала<n><abl>$
^бала<n><dat>$
^бала<n><px><nom>$
^ит<n><nom>$
^ит<n><acc>$
^ит<n><gen>$
^ит<n><loc>$
^ит<n><abl>$
^ит<n><dat>$
^ит<n><px><nom>$
^ит<n><rloc>$
^эже<n><nom>$
^эже<n><acc>$
^эже<n><gen>$
^эже<n><loc>$
^эже<n><abl>$
^эже<n><dat>$
^эже<n><px><nom>$
^эже<n><rloc>$
^төл<n><nom>$
^төл<n><acc>$
^төл<n><gen>$
^төл<n><loc>$
^төл<n><abl>$
^төл<n><dat>$
^төл<n><px><nom>$
